臺灣新竹地方法院刑事判決　　　　　　　　　　　　　九十三年度易緝字第三八號
　　公　訴　人　臺灣新竹地方法院檢察署檢察官
　　被　　　告　甲○○　男　三.
右列被告因偽造文書等案件，經檢察官提起公訴（九十一年度偵字第六０四四號），
經本院合議庭裁定進行簡式審判程序，判決如左：
    主  文
甲○○共同連續行使明知為不實之事項，而使公務員登載於職務上所掌之公文書，足
以生損害於公眾，處有期徒刑陸月，如易科罰金，以佰元折算壹日。緩刑年，緩
刑期內付保護管束。
扣案張貼不詳年籍姓名成年男子照片之余國立中華民國
    事  實
一、
  (一)緣甲○○（綽號「小蔡」）與大陸地區女子結婚，嗣兼辦大陸婚姻仲介業務而結
    識余國立，並進而認識余國立之高中同學李聖賢，詎甲○○、余國立、李聖賢為
    圖新臺幣（下同）數萬元獲利，竟同意某不詳姓名年籍之大陸籍成年男子所提以
    該不詳大陸籍成年男子所交付之不實照片申請
    成年男子供他人使用之建議，李聖賢、余國立、甲○○及該不詳大陸籍成年男子
    遂共同基於行使使公務員登載不實公文書之概括犯意聯絡及行為分擔，因李聖賢
    原有
    、余國立、李聖賢三人先於民國九十一年一月十六日，共同至新竹縣竹東鎮戶政
    事務所，由余國立陪同李聖賢持甲○○所轉交之另名不詳年籍姓名成年男子（以
    下稱「甲男」）照片兩張，向戶政事務所申請換領李聖賢之國民
    政事務所不知情之該管公務人員因此將黏貼有不實之甲男照片之換領國民
    申請書收件後登載於職務上所職掌之
    不實李聖賢身分證予李聖賢，而足生損害於戶政機關對
  (二)甲○○、余國立、李聖賢三人與該大陸籍成年男子旋基於行使使公務員登載不實
    公文書之概括犯意，由甲○○再轉交甲男照片二張及另名不詳年籍姓名成年男子
    （以下稱「乙男」）照片二張，委託利用東南旅行社不知情之辦事員曹有勇、護
    照送件員何正德，於同年一月十七日，以李聖賢前揭不實
    及余國立之身分證、舊
    賢之
    將黏貼有不實之甲男、乙男照片之中華民國普通
    務上所職掌之
    不實李聖賢
    照，再由不知情之旅行社人員於九十一年一月十八日代領，而均足生損害於外交
    部領事事務局對於
    乃再基於同前行使使公務員登載不實公文書之概括犯意，於同年一月二十二日，
    持李聖賢不實
    ，共同前往位於臺北市○○路○段一三四七號之美國在台協會台北辦事處申請美
    國簽證，惟均未獲核准，李聖賢之不實身分證、
    尉、余國立、李聖賢復再基於行使使公務員登載不實公文書之概括犯意聯絡，由
    甲○○將李聖賢不實身分證、
    搭配乙男照片等資料交予不知情之曹有勇，曹有勇復再委請不知情之捷寶旅行社
    人員林陳秀鳳於九十一年一月二十四日持前開資料至位於臺北市○○○路三六九
    號二樓之加拿大駐台北貿易辦事處申請李聖賢、余國立之加拿大簽證，嗣均遭拒
    絕而未核發，而均足生損害於外交部領事事務局對於
    台協會台北辦事處、加拿大駐台北貿易辦事處對於核發簽證之正確性；
  (三)嗣因已無法遂成當初所言明以不實
    之目的，甲○○復自九十一年二月七日起出國，李聖賢、余國立雖明知李聖賢不
    實身分證、
    被做其他不法用途，李聖賢、余國立乃謊報李聖賢前揭不實
    並以李聖賢真實照片向新竹縣竹東鎮戶政事務所申請補領李聖賢國民
    復持李聖賢真實照片向外交部領事事務局申請補發李聖賢
    取李聖賢第一次即九十一年一月十七日
    同而暫未同意發給，並函請內政部警政署刑事警察局調查而得知上情，嗣於本院
    審理時，余國立主動交出前揭其所有張貼不詳年籍姓名成年男子乙男照片之
    扣案（李聖賢、余國立業經本院另案以九十二年度易字第三一六號判決分別判處
    有期徒刑六月、四月確定）。
二、案經內政部警政署刑事警察局移送臺灣新竹地方法院檢察署檢察官偵查起訴。
    理  由
一、本件被告甲○○所犯之罪，非死刑、無期徒刑、最輕本刑為三年以上有期徒刑之
    罪，或高等法院管轄第一審案件，被告於本院準備程序進行中，就被訴事實為有
    罪之陳述，經本院合議庭認合於刑事訴訟法第二百七十三條之一第一項之規定，
    裁定進行簡式審判程序，合先敘明。
二、右揭事實業據被告甲○○於本院準備程序、審理時均全部坦承不諱，並經共犯余
    國立、李聖賢供述及證人曹有勇、何正德、林陳秀鳳證述（見偵卷第五至二０頁
    、第七０至七三頁、本院九十二年度易字第三一六號卷【下稱第三一六號卷】第
    二三至二五頁、第七一至七九頁、第一一三至一一六頁），復有共犯李聖賢之換
    領國民身分證申請書二份、中華民國普通
    廢申請表一份、切結書一份（以上均為影本）、美國在台協會台北辦事處函二份
    、共犯余國立之中華民國普通
    證組函一份暨所檢送之共犯李聖賢、余國立短期入境簽證申請表等資料附卷為憑
    （見偵卷第二三至二八頁、第三一至三二頁、第七八頁，第三一六號卷第四五至
    四六頁、第四九頁、第五二至五八頁），以及張貼不詳年籍姓名成年男子乙男照
    片之余國立
    一六號卷第二七八頁），是被告甲○○自白與事實相符，堪以採信，事證明確，
    犯行堪予認定。
三、按被告甲○○與共犯李聖賢、余國立以他人照片向該管公務員申請不實之
    、
    易辦事處申請美國、加拿大簽證，所為均足生損害於戶政機關對於
    交部領事事務局對於
    北貿易辦事處對於核發簽證之正確性。核被告甲○○所為，係犯刑法第二百十六
    條、第二百十四條之行使使公務員登載不實之文書罪，其使公務員登載不實之行
    為均為行使上開文書之高度行為所吸收不另論罪。被告甲○○共犯余國立、李聖
    賢共同利用不知情之旅行社人員以不實身分證、照片申請
    接正犯。被告甲○○與共犯李聖賢、余國立、該大陸籍成年男子有犯意之聯絡及
    行為之分擔，均應論以共同正犯。被告甲○○所為多次行使使公務員登載不實之
    文書，時間緊接，手法、所犯罪名相同，顯係基於概括犯意為之，應依刑法第五
    十六條連續犯之規定論以一罪，並加重其刑。爰審酌被告甲○○僅因一時貪念，
    竟以數萬元之代價答應大陸籍人士以他人之照片申請不實身分證、
    供非法之用，嚴重妨害身分證戶籍、
    念其坦承所有犯行，犯後態度良好等一切情狀，量處如主文所示之刑，並諭知易
    科罰金之折算標準，末以被告前未受有期徒刑以上刑之宣告，有臺灣高等法院被
    告全國前案紀錄表一份在卷足憑，素行良好，對其所為已深知悔悟，本院認所宣
    告之刑尚無執行之必要，併宣告緩刑三年，以啟自新，並於緩刑期內付保護管束
    ，以導正其知法守法之觀念。
四、扣案張貼不詳年籍姓名成年男子乙男照片之余國立
    七三號，扣押物品清單見第三一六號卷第二七八頁），為共犯余國立所有，且係
    因共犯本件使公務員登載不實之文書罪所得之物，被告甲○○與共犯余國立、李
    聖賢並持以行使，亦為供行使使公務員登載不實之文書罪所用之物，為被告甲○
    ○所自承，爰依刑法第三十八條第一項第二、三款之規定宣告沒收之。
五、被告甲○○所犯以不詳年籍姓名男子乙男照片換領共犯余國立
    國立不實
    訴，然已經檢察官以言詞擴張此部分之犯罪事實（詳本院九十三年十一月十八日
    準備程序第三至四頁），附此敘明。
六、據上論斷，應依刑事訴訟法第二百七十三條之一第一項、第二百九十九條第一項
    前段，刑法第二十八條、第五十六條、第二百十六條、第二百十四條、第四十一
    條第一項、第七十四條第一項第一款、第九十三條第一項、第三十八條第一項第
    二、三款，罰金罰鍰提高標準條例第一條前段、第二條，判決如主文。
本案經檢察官詹昭書到庭執行職務。
中　　　華　　　民　　　國　　九十三　　年　　 十二 　　月　　　九　　　日
                              臺灣新竹地方法院刑事第三庭
                                      法    官  黃美盈
如不服本判決，應於判決送達後十日內向本院提出上訴狀（應附繕本）上訴於臺灣高
等法院。
右正本證明與原本無異。
                                      書 記 官  吳尚文
中　　　華　　　民　　　國　　九十三　　年　　十二　　月　　  　十　　　日
附錄論罪科刑法條全文：
刑法第二百一十六條（行使偽造變造或登載不實之文書罪）
  行使第二百十條至第二百十五條之文書者，依偽造、變造文書或登載不實事項或使
  登載不實事項之規定處斷。
刑法第二百十四條：
  明知為不實之事項，而使公務員登載於職務上所掌之公文書，足以生損害於公眾或
  他人者，處三年以下有期徒刑、拘役或五百元以下罰金。
